【裁判字號】    97,聲,1878
【裁判日期】    970731
【裁判案由】    定應執行之刑
【裁判全文】
臺灣桃園地方法院刑事裁定              97年度聲字第1878號
聲  請  人  臺灣桃園地方法院檢察署檢察官
受  刑  人  甲○○
上列聲請人因受刑人數罪併罰有二裁判以上，聲請定其應執行之
刑（97年度執聲字第152 號），本院裁定如下：
    主  文
甲○○所處如附表所示之刑，應執行有期徒刑捌月，如易科罰金
，以銀元參佰元（即新臺幣玖佰元）折算壹日。
    理  由
一、聲請意旨略以：受刑人甲○○因犯詐欺（聲請書誤載為懲治
    盜匪條例）等案件，先後經臺灣高等法院87年度上易字第49
    72號、本院89年度訴緝字第54號判決如附表所示之刑確定在
    案。經查其所犯上開各罪，犯罪時間均在中華民國96年4 月
    24日以前，核與中華民國96年罪犯減刑條例第2 條第1 項第
    3 款規定相符，而受刑人入監服刑後，並於94年12月3 日縮
    短刑期假釋出監，現仍假釋付保護管束中，依同條例第2 條
    第2 項前段規定，視為已減其宣告刑，故請依刑法第53條、
    第51條第5 款規定，定其應執行之刑，爰依刑事訴訟法第47
    7 條第1 項規定，聲請定其應執行之刑等語。
二、(一)按「犯罪在中華民國九十六年四月二十四日以前者，除本
    條例另有規定外，依下列規定減刑：一、死刑減為無期徒刑
    。二、無期徒刑減為有期徒刑二十年。三、有期徒刑、拘役
    或罰金，減其刑期或金額二分之一。緩刑或假釋中之人犯，
    於本條例施行之日起，視為已依前項規定減其宣告刑，毋庸
    聲請裁定減刑。但經撤銷緩刑之宣告或假釋者，仍應依本條
    例規定聲請裁定減刑」，中華民國96年罪犯減刑條例第2 條
    定有明文。經查，本件受刑人因犯附表所示詐欺等案件，經
    法院先後判處如附表編號1 、2 所示之刑確定，受刑人於89
    年3 月18日入監後與其所犯他案接續執行，並於94年12月3
    日假釋出監，迄今未撤銷假釋，此有臺灣高等法院被告前案
    紀錄表、臺灣雲林第二監獄假釋出獄減刑受刑人名冊各1 份
    附卷可稽，依上揭規定，受刑人所犯如附表編號1 、2 所示
    之罪，即因假釋而視為已依中華民國96年罪犯減刑條例減其
    宣告刑2 分之1 。茲檢察官聲請就如附表編號1 、2 所示視
    為已減刑之罪定其應執行之刑，本院審核相關事證，認符合
    刑法第53條定執行刑之要件，聲請為正當，而定其應執行之
    刑如主文所示。(二)又受刑人行為後，刑法第41條業於90年1
    月10日修正公布，而於同年1 月12日生效施行，其修正後之
    條文為：「犯最重本刑為五年以下有期徒刑以下之刑之罪，
    而受六個月以下有期徒刑或拘役之宣告，因身體、教育、職
    業、家庭之關係或其他正當事由，執行顯有困難者，得以一
    元以上三元以下折算一日，易科罰金。但確因不執行所宣告
    之刑，難收矯正之效，或難以維持法秩序者，不在此限。併
    合處罰之數罪，均有前項情形，其應執行之刑逾六月者，亦
    同」，與修正前刑法第41條「犯最重本刑為三年以下有期徒
    刑以下之刑之罪，而受六月以下有期徒刑或拘役之宣告，因
    身體、教育、職業或家庭之關係，執行顯有困難者，得以一
    元以上三元以下折算一日，易科罰金。」（僅限於最重本刑
    為3 年以下有期徒刑之罪始得易科罰金）之規定相較，修正
    後條文顯較有利於受刑人。惟該90年修正後之規定復於95年
    7 月1 日修正生效施行，並規定：「犯最重本刑為五年以下
    有期徒刑以下之刑之罪，而受六個月以下有期徒刑或拘役之
    宣告者，得以新臺幣一千元、二千元或三千元折算一日，易
    科罰金。但確因不執行所宣告之刑，難收矯正之效，或難以
    維持法秩序者，不在此限。前項規定於數罪併罰，其應執行
    之刑未逾六月者，亦適用之。」，經比較受刑人行為時、中
    間時及裁判時易科罰金之折算標準，仍以90年修正之規定較
    有利於受刑人（最重本刑五年以下得以新臺幣九百元折算一
    日）。依前揭說明，自應依刑法第2 條第1 項但書，適用90
    年刑法第41條第1 項前段、第2 項之規定，併諭知易科罰金
    之折算標準。爰依刑事訴訟法第477 條第1 項，95年7 月1
    日修正後刑法第2 條第1 項前段、但書、刑法第53條、95年
    7 月1 日修正前刑法第51條第5 款、90年1 月2 日修正施行
    後95年7 月1 日修正施行前刑法第41條第1 項前段、第2 項
    ，修正前罰金罰鍰提高標準條例第2 條，中華民國96年罪犯
    減刑條例第2 條第2 項、第10條第1 項，裁定如主文。
中    華    民    國    97    年    7     月    31    日
                      臺灣桃園地方法院刑事第四庭
                              法  官    蘇昭蓉
以上正本證明與原本無異。
如不服本裁定，應於裁定送達後5 日內向本院提出抗告狀。
                              書記官    黃俊燁
中    華    民    國    97    年    7     月    31    日
附表：
┌───────┬─────────┬─────────┐
│    編號      │        1         │        2         │
├───────┼─────────┼─────────┤
│    罪名      │       詐欺       │       詐欺       │
│              │                  │                  │
├───────┼─────────┼─────────┤
│   宣告刑     │有期徒刑5月       │有期徒刑1年       │
│              │（視為已減刑為有期│（視為已減刑為有期│
│              │徒刑2 月15日）    │徒刑6 月）        │
│              │                  │                  │
├───────┼─────────┼─────────┤
│  所犯法條    │刑法第339條       │刑法第339條       │
├───────┼─────────┼─────────┤
│  犯罪日期    │85年8月間         │85年4 月間起至85年│
│              │                  │12月間止          │
├───────┼─────────┼─────────┤
│偵查（自訴）機│臺灣桃園地方法院檢│臺灣桃園地方法院檢│
│關年度及案號  │察署86年度偵字第35│察署86年度偵字第11│
│              │7號               │547號             │
├──┬────┼─────────┼─────────┤
│  最│法  院  │臺灣高等法院      │臺灣桃園地方法院  │
│  後├────┼─────────┼─────────┤
│  事│案  號  │89年度上易字第4972│89年度訴緝字第54號│
│  實│        │號                │                  │
│  審├────┼─────────┼─────────┤
│    │判決日期│89年10月19日      │87年11月5日       │
├──┼────┼─────────┼─────────┤
│  確│法  院  │臺灣高等法院      │臺灣桃園地方法院  │
│  定├────┼─────────┼─────────┤
│  判│案  號  │89年度上易字第4972│89年度訴緝字第54號│
│  決│        │號                │                  │
│    ├────┼─────────┼─────────┤
│    │確定日期│87年11月5日       │90年2月15日       │
└──┴────┴─────────┴─────────┘


司法院資訊處製作；財團法人民間司法改革基金會備份。
